Inventaris van het digitale duplicaat van het archief van de Beheerder van het Surinaams Welvaartsfonds, (1926) 1947-1955 (1960)
Nationaal Archief, Den Haag
- EXTERNE RELATIES, 2
  - Stukken betreffende betrekkingen met het departement van Openbare Werken en Verkeer, 1949-1955; 33-38
    - Briefwisseling over een te bouwen kantoorruimte in het gebouw van het departement voor de staf van de civieltechnische dienst, met tekeningen, oktober 1949, 33; 1 omslag
    - Briefwisseling over door het departement te bestellen materieel, 1949-1955, 34; 1 omslag
    - Briefwisseling over de verrekening van wederzijds gemaakte kosten, 1950-1955, 35; 1 omslag
    - Briefwisseling over wederzijds beschikbaar gesteld personeel, 1952-1955, 36; 1 omslag
    - Briefwisseling over wederzijdse samenwerking bij de uitvoering van diverse werkzaamheden, 1952-1955, 37; 1 omslag
    - Ingekomen brieven van het ministerie over een door het departement in te stellen landmeetkundige dienst, December 1953, 38; 1 omslag
  - Stukken betreffende betrekkingen met het Surinaams Planbureau., 1948-1954; 39-42
    - Stukken betreffende de aanstelling van E.J. à Campo tot hoofd van het Planbureau, 1948-1949, 39; 1 omslag
    - Gouvernementsbesluit van 11 september 1950, nr. 4751, houdende de benoeming van E. de la Parra, secretaris van het Planbureau, tot lid van de Nederlandse delegatie in de algemene Vergadering van de Verenigde Naties, 1950, 40; 1 stuk
    - Briefwisseling over administratieve en organisatorische aangelegenheden van het Planbureau, 1950-1954, 41; 1 pak
    - "Verkorte notulen" van een bijeenkomst van het Surinaams Planbureau, de secretaris van het Welvaartsfonds en de in Suriname werkende geologen op 2 februari 1951. Concept met wijzigingen, februari 1951, 42; 1 omslag
  - Nota van de gouverneur aan E.J. à Campo over de verhouding van het fonds en de Coördinatiecommissie Nederland-Suriname en over de salariëring van de leden van deze commissie, 3 augustus 1950; 43; 1 stuk
  - Ingekomen circulaire van het Centraal Comité Plaatselijke Inzameling Afval te Paramaribo. met minuut-circulaire van de secretaris-administrateur om ondersteuning van haar actie, januari 1952; 44; 2 stukken
- WERKZAAMHEDEN, 3
  - In het algemeen, 3.1
    - Planning, 3.1.1
      - Stukken betreffende de vaststelling van het werkplan en daarin aan te brengen wijzgingen., 1947-1952; 45; 1 pak
      - Schematisch ovezicht van een centraal ontwikkelingsplan voor Suriname., z.j. (ca. 1947); 46; 1 stuk
      - Stukken betreffende een gouvernementsopdracht aan het Surinaams Planbureau tot opstelling van een tienjarenplan., 1951; 47; 1 omslag
      - "Eerste schets van de ontwikkelingsmodelijkheden in Suriname" door het Planbureau, deel II. Gestencild., 1951; 48; 1 deel
      - Tekst van een lezing van "het cultuurtechnisch werk in Nederland" door F.P. Mesu, directeur van de cultuurtechnische dienst in Nederland, gehouden te Paramabiro op 2 mei 1952. Gestencild, met begeleidbrief., 49; 1 omslag
      - Rapport over "De handel in Suriname" door de Stichting voor Economisch en Industrieel Onderzoek in opdracht van het Planbureau. Gestelcild., Augustus 1952; 50; 1 deel
      - "De Grondslagen van een tienjarenplan voor Suriname" door het Planbureau. Gestencild., 1952; 51; 1 deel
      - "Schakels" van 2 Februari 1953, houdende teksten van radiovoordrachten over het Tienjarenplan. Gestencild., 52; 1 omslag
      - Nota over "de kosten van levensonderhoud", opgesteld in het kader van een budgetonderzoek onder de bevolking door het Planbureau., April 1953; 53; 1 deel
    - Financiering, 3.1.2
      - Stukken betreffende onderhandelingen tussen de gouverneur, de Nederlandse regering en diverse bankinstellingen over aan het fonds te verlenen credieten., 1947-1948; 54; 1 omslag
      - "Rapport betreffende het bankwezen in Suriname" door een commissie tot onderzoek naar de mogelijkheden van reorganisatie. Gestencild., 21 juli 1948; 55; 1 katern
      - Stukken betreffende de vaststelling van begrotingen, de daarin aan te brengen wijzigingen en de rekening en verantwoording van de betreffende begrotingsjaren., 1947-1958; 56-62; 7 pakken
        - Voor 1948.1947-1948, 56
        - Voor 1950.1948-1949, 57
        - Voor 1951.1949-1955, 58
        - Voor 1952.1950-1955, 59
        - Voor 1953.1951-1955, 60
        - Voor 1954.1952-1955, 61
        - Voor de liquidatieperiode.1954-1958, 62
      - Stukken betreffende de oprichting van en de subsidieverlening door het ministerie van Overzeese gebiedsdelen aan de Surinaamse Volkscredietbank ter uitbreiding van het stamkapitaal en de inschakeling van deze bank in de credietverlening aan projecten van het fonds., 1948-1950; 63; 1 omslag
      - Ingekomen afschriften van wederzijds gewisselde brieven tussen de gouverneur en de minister van Uniezaken en Overzeese Rijksdelen over de uitzending van een internationale bankmissie naar Suriname., Juni 1951; 64; 4 stukken
      - Ingekomen afschrift van een nota van de Surinaamse regering aan de minister van Uniezaken en Overzeese Rijksdelen over de verrekening van de terugbetaling van Amerikaanse steun aan projecten van het fonds, met begeleidbrief., 18 augustus 1951; 65; 2 stukken
      - Stukken betreffende het voorstel van het fonds om inkopen te doen via het Rijks Inkoopbureau., 1951; 66; 1 omslag
      - Programma van het bezoek van M.W. Holtrop, president van de Nederlandsche Bank, aan Suriname. Gestencild., Augustus 1952; 67; 1 stuk
      - Briefwisseling over het betalingsverkeer en de export van producten., 1952-1954; 68; 1 omslag
      - Stukken betreffende vragen van de Staten van Suriname over projecten van het Surinaams Welvaartsfonds in het kader van de landsbegroting van 1953., 1952; 69; 1 omslag
      - Financiële overzichten van het fonds bij de afsluiting van zijn officiële werkzaamheden, met memorandum van de administrateur aan de directeur van het Kabinet van de Gouverneur over enige nog af te handelen zaken., 1955-1956; 70; 3 stukken
    - Exploratie, 3.1.3
      - Luchtkartering, 3.1.3.1
        - Stukken betreffende de oprichting van het Centraal Bureau voor Luchtkartering en de werkzaamheden van een commissie ter bestudering van zijn taakstelling., 1947-1948; 71; 1 omslag
        - Stukken betreffende personeelsaangelegenheden., 1947-1955; 72; 1 pak
        - Stukken betreffende de detachering van de Indische ambtenaar A.L. Simons als hoofd van het bureau., 1948-1949; 73; 1 omslag
        - Briefwisseling over de huisvesting en het te leveren materiaal aan het bureau., 1949-1951; 74; 1 omslag
        - Briefwisseling over de werkzaamheden van het bureau en de door het bureau te bereken kosten aan klanten., 1948-1953; 75; 1 omslag
        - Stukken betreffende een meningsverschil tussen het fonds en de K.L.M. over door het fonds verschuldigde kosten voor werkzaamheden van de K.L.M. ten behoeve van het Centraal Bureau voor Luchtkartering., 1949-1955; 76, 77
          - 1949-1953, 76; 1 omslag
          - 1954-1955, 77; 1 pak
        - Stukken betreffende een meningsverschil tussen het bureau en de dienst van 's Lands Bosbeheer over de wijze, waarop luchtkartering bij de inventarisatie van bossen moet worden toegepast., 1959; 78; 1 omslag
      - Statistiek, 3.1.3.2
        - Ingekomen anonieme nota over de betrouwbaarheid van in Suriname verzamelde statistische gegevens, met afschrift. Geschreven, getypt., 1948; 79; 1 omslag
        - Ingekomen rapport van G.J. Kruijer over "Het urbanisme in Suriname", met briefwisseling over de totstandkoming., 1948; 80; 1 omslag
        - Ingekomen statistisch jaaroverzicht van Suriname., 1948; 81; 1 omslag
        - Stukken betreffende de onderhandelingen tussen het gouvernement en J. Gemmink over te verrichten werkzaamheden bij de organisatie van een volkstelling., 1949; 82; 1 omslag
        - Stukken betreffende personeelsaangelegenheden in het kader van de organisatie van de volkstelling., 1949-1950; 83; 1 omslag
        - Ingekomen verslagen van de werkzaamheden van de Werkcommissie voor de Volkstelling 1950 en van de Commissie van Coördinatie ten behoeve van de Tweede Algemene Volkstelling, met door hen samengestelde rapporten en vragenlijst., 1949, 1950; 84; 1 pak
        - Telstaten van de volkstelling van 1950, dienende als bijlage van een "Verslag van de revisieproef"., 85; 2 stukken
        - Stukken betreffende het vertrek van de algemene leider van de volkstelling uit Suriname om persoonlijke redenen., 1950-1951; 86; 1 omslag
        - Ingekomen resultaten van een in het kader van de volkstelling 1950 gehouden landbouwtelling, met briefwisseling., 1950, 1951; 87; 1 omslag
        - Ingekomen telegram van de Nederlandse minister van Overzeese Rijksdelen, houdende mededelingen over de toezending van volkstellingsmateriaal uit 1921 en 1950 aan J. Gemmink in Nederland., 29 juli 1954; 88; 1 stuk
        - Ingekomen lijst van plaats- en plantagenamen, opgemaakt door J. Gemmink. Gestencild., Juni 1954; 89; 1 deel
        - Briefwisseling over de werkzaamheden van J. Gemmink voor de uitwerking van de volkstelling van 1950., 1956-1957; 90; 1 omslag
  - Op economisch terrein, 3.2
    - Landbouw, 3.2.1
      - Onderzoek, 3.2.1.1
        - Verslag van een stageverblijf in Suriname, door A. Kannegieter, student aan de Landbouwhogeschool te Wageningen (Nederland) van 22 maart 1951 tot 24 oktober 1952. Gestencild., 91; 1 deel
        - Missive van de directeur van het Franse Bureau des Recherches d'Outre Mer aan de gouverneur, houdende aankondiging van een bezoek van M. Rossin aan Suriname voor landbouwonderzoek. Afschrift met begeleidbrief van de gouverneur., Augustus 1952; 92; 2 stukken
        - Monografie van J.C. Lindeman over de vegetatie in de kuststreek van Suriname in de serie "The Vegetation of Suriname" onder redactie van J. Lanjouw. Gedrukt, met tabellen en kaarten., 1953; 93; 1 deel
        - Verslagen van een studiereis naar Belgische Congo door M. Lobatto, vervaardigd in opdracht van de landsregering. Gestencild., Z.j; 94; 1 omslag
        - Rapport over "De voeding in de tropische zône en haar problemen" door A. Perk, uitgegeven door de economisch-financiële sector van de Coördinatiecommissie Suriname. Gestencild., Z.j; 95; 1 deel
      - Mechanisering, 3.2.1.2
        - Monografieën over "Moderne landbouw in Suriname" door L.J. Dijkhuis, secretaris van de Groningsche Maatschappij van Landbouw. Gedrukt., 1947; 96; 2 delen
        - Stukken betreffende een voorstel van minister De Miranda tot uitzending van Surinaamse landbouwers naar Nederland., Maart-mei 1948; 97; 1 omslag
        - Stukken betreffende oprichting en de werkzaamheden van een Stichting tot ontwikkeling van Machinale Landbouw in Suriname., 1949-1951; 98; 1 omslag
        - Briefwisseling met leveranciers van materieel voor de uitvoering van landbouwprojecten., 1949-1956; 99-100; 2 omslagen
          - Met de fa. Kersten en Co., 99
          - Met de fa. J.F.D. Haenen., 100
        - "Report of a survey of problems in the mechanisation of native agriculture in tropical African Colonies" door de Engelse koloniale adviesraad van landbouw, veeteelt en bosbouw. Gedrukt., 1950; 101; 1 deel
        - Stukken betreffende de inschakeling van de Stichting tot ontwikkeling van Machinale Landbouw in Suriname in de ontwikkeling van het Lelydorpplan en de plantage Slootwijk., 1950-1954; 102; 1 pak
      - Immigratie en kolonisatie., 3.2.1.3
        - Stukken betreffende de aantrekking van arbeidskrachten uit het Caribisch gebied., 1947-1951; 103; 1 omslag
        - Doorslag van een rapport van de n.v. Cultuur- en Handelmaatschappij Frisia te Boxtel en Paramaribo aan M. Baayens te Weesp over de mogelijkheid van immigratie van Nederlandse boeren naar de plantage Boxel (district Suriname)., 27 december 1950; 104; 1 omslag
        - Stukken betreffende activiteiten van de Stichting "Quo Vadis?" ter bevordering van immigratie van uit Indonesië afkomstige Nederlanders., 1950, 1951; 105; 1 omslag
        - Stukken betreffende de overplaatsing van een groep indo-europeanen van de opgeheven plantage Merveille (district Suriname) naar het Lelydorpplan en de plantage Slootwijk., 1951; 106; 1 omslag
        - Stukken betreffende een verzoek van de Vereniging van afstammelingen van Nederlandse kolonisten om gouvernementssteun bij de ontginning van een landbouwgebied aan de Saramacca., 1949-1951; 107; 1 omslag
        - Afschriften van briefwisseling met H. Snellen van Vollenhoven over door hem gevraagde inlichtingen naar mogelijkheden in de landbouw voor emigranten., Oktober 1954; 108; 1 omslag
      - Verwerking en afzet van produkten, 3.2.1.4
        - Stukken betreffende citrusprodukten., 1947-1953; 109-115
          - Stukken betreffende een onderzoek van C.L. Koster naar mogelijkheden tot afzet van Surinaams fruit in Nederland, 1947-1949, 109; 1 omslag
          - Stukken betreffende een lening van het fonds aan de Surinaamse Vruchtenteelt- en Conservenmaatschappij Survrucom en het faillissement van dit bedrijf, 1948-1953, 110; 1 pak
          - Stukken betreffende de oprichting van een Surinaamse Citrus Centrale en de samenwerking van deze centrale met Survrucom, 1949-1951, 111; 1 omslag
          - Rapport over de "productie, handel en verwerking van citrusvruchten in Suriname", door M.M. van Hoffen, uitgegeven door de economisch-financiële sector van de Coördinatiecommissie Nederland-Suriname. Gestencild, met gedrukte schema's, 1950, 112; 1 deel
          - Ingekomen voorstellen tot sanering van de citruscultuur in Suriname. Gestencild, oktober, november 1951, 113; 1 omslag
          - Jaarverslagen van de Surinaamse Citrus Centrale over 1950 en 1951, met bijlagen, 1951, 1952, 114; 1 omslag
          - "Stukken betreffende de oprichting van de n.v. Citrus-Industrie Suriname-Naarden" en de verbindtenissen van deze industrie met de n.v. Chemische industrie Naarden. (Nederland), 1951, 1952, 115; 1 omslag
        - Minuut-nota van de gouverneur aan de minister van Overzeese Gebiedsdelen, houdende een afwijzend advies over het aangaan van betrekkingen van het fonds met de Surinaamse Bananen-maatschappij., 26 augustus 1948; 116; 1 stuk
        - Ingekomen rapporten over de verspreiding van bacovenaanplant en de plaatsing van drogerijen, met bijlagen., 1948; 117; 1 omslag
        - Stukken betreffende een voorschot van het fonds aan Soekramsingh en Sirhadoersing voor de aankoop van een rijstpelmolen voor een bedrijf in Margarethenburg (district Nickerie)., 1949-1958; 118; 1 omslag
        - Stukken betreffende een onderzoek van J. Broerse naar het marktwezen in Suriname en van Van Dam naar de mogelijkheden tot verbetering van de melkdistributie door de oprichting van een melkcentrale., 1950; 119; 1 omslag
        - Stukken betreffende een onderzoek van het Koninklijk Verenigd Indisch Instituut in Nederland naar de kwaliteit van vette palmvruchten., 1950, 1951; 120; 1 omslag
        - Nota's betreffende de mogelijkheden van afzet van door de Stichting tot ontwikkeling van Machinale Landbouw te produceren rijst in Nederland. Getypt, gestencild., September 1950, februari 1953; 121; 1 omslag
      - Voorlichting, 3.2.1.5
        - Voorlichtingsboekjes van het departement van Landbouw-economische Zaken. Gedrukt., 1945-1947; 122; 1 omslag
        - Rapport van A. Perk over "De landbouwvoorlichtingsdienst, zijn taak en zijn werkzaamheid". Gestencild., 16 januari 1951; 123; 1 deel
        - Tekst van een radiocauserie van R.L. Lincklaen Arriëns, directeur van het departement van Landbouw, Veeteelt en Visserij over het landbouwonderwijs en de landbouwvoorlichting in Suriname. Gestencild., 22 oktober 1952; 124; 1 omslag
      - Projekten, 3.2.1.6
        - Polders in de omgeving van Nieuw-Nickerie, 3.2.1.6.1
          - Algemeen Beheer, 3.2.1.6.1.1
            - Stukken betreffende voorstelling tot ontginning van polders in het district Coronie en rond Nieuw-Nickerie en tot vestiging van Nederlandse boeren aldaar., 1947-1950; 125; 1 pak
            - "Rapport omtrent de ontwikkeling op landbouwkundig gebied in de westelijke helft van de Surinaamse kustvlakte", door een commissie van onderszoek onder leiding van W.F. Eysvoogel. Gestencild., 1 augustus 1948; 126-128; 3 delen
              - Deel 1., 126
              - Deel 2, I, 127
              - Deel 2, II, 128
            - Stukken betreffende de samenstelling van een rapport door een commissie van onderzoek naar de mogelijkheid van gemechaniseerde landbouw rond Nieuw-Nickerie., 1948; 129; 1 omslag
            - Bouwtekeningen voor de woning van de Technisch Hoofdambtenaar te Nieuw-Nickerie., Maart 1949; 130; 3 stukken
            - Ingekomen brief van de Vereniging van Mechanische Landbouw van Suriname over de mogelijkheid tot oprichting van een produktieve coöperatie in rijst in de polders rond Nieuw-Nickerie, met bijlagen., 7 september 1950; 131; 3 stukken
            - "Beschouwingen inzake het algemeen plan voor polderaanleg benoorden de Nickerie en inzake het ontwerp van de eerste polder voor vestiging van Hollandse boeren in Suriname", door E.E. Hens en W.J. van Blommenstein, uitgegeven door de Stichting tot ontwikkeling van Machinale Landbouw in Suriname. Gestencild., Oktober 1950; 132; 1 deel
            - Stukken betreffende wijzigingen van de agrarische verordening van 1937 in het kader van de verkaveling van polders in de omgeving van Nieuw-Nickerie., 1950; 133; 1 omslag
            - Briefwisseling met het departement van Openbare Werken en Verkeer en de technische hoofdambtenaar te Nieuw-Nickerie over de verrekening van aan hem toegekende gelden., 1950-1953; 134; 1 omslag
            - Ingekomen rapporten van de leidinggevend ingenieur en de districtscommissaris van Nickerie over de waterhuishouding in de polders rond Nieuw-Nickerie., 1951, 1953; 135; 1 omslag
            - Stukken betreffende de instelling van waterschappen in Groot Henarpolder en Nannipolder., 1951-1953; 136; 1 omslag
            - "Het Noord Nickerieplan", overdruk van een artikel van E.E. Hens uit het Nederlands tijdschrijft "De Ingenieur"., Januari 1952; 137; 1 deeltje
            - Ingekomen maandelijkse verantwoordingen van uitgaven van het sectiehoofd Openbare Werken te Nieuw-Nickerie., November 1951 - december 1953; 138; 1 omslag
            - Ingekomen maandrapporten van werkzaamheden, verricht in Groot Henarpolder, Groot Henarsluis, Nannipolder en Prins Bernhardpolder met situatietekeningen., Januari 1953 - december 1954; 139; 1 pak
            - Correspondentie van de liquidateur van het fonds met de waarnemend ambtenaar van het Welvaartsfonds Nickerie., 1956-1957; 140; 1 omslag
            - Kaarten, houdende een overzicht van de polders in de omgeving van Nieuw-Nickerie., Z.j; 141; 2 stukken
          - Groot Henarpolder, 3.2.1.6.1.2
            - Stukken betreffende de planning van de werkzaamheden en de raming van de daaraan verbonden kosten, met werktekeningen., 1950-1952; 142; 1 pak
            - Jaarrekeningen van uitgaven, met maandelijkse afrekeningen over 1956. Geschreven., 1950-1956; 143; 1 omslag
            - Briefwisseling over de aanschaf van materieel en grondstoffen., 1951-1956; 144; 1 omslag
            - Rapporten over de verkaveling van de polder, met kaarten., 1952, 1954; 145; 1 omslag
            - Stukken betreffende de bouw van een uitwateringsluis, met werktekeningen., 1952-1953; 146; 1 pak
            - Stukken betreffende de aanleg van uitwateringskokers, met werktekeningen., 1952-1953; 147; 1 omslag
            - Stukken betreffende de aanleg van halter- en fietsbruggen, met werktekeningen., 1952-1953; 148; 1 omslag
            - Stukken betreffende personeelsaangelegenheden., 1953-1956; 149; 1 omslag
            - Correspondentie over de in de polder verrichte uitwateringswerkzaamheden., 1954-1956; 150; 1 pak
            - Ingekomen maandrapporten van de verrichte werkzaamheden, met situatiekaarten., December 1954 - december 1956; 151; 1 pak
            - Ingekomen circulaire van een commissie, belast met het samenstellen van een gids voor het koninklijk bezoek aan Suriname, met concept-artikelen over Groot Henarpolder., Juli 1955; 152; 3 stukken
            - Stukken betreffende de overname van de polder door het departement voor Openbare Werken en Verkeer en de raming van alsnog te verrichten werkzaamheden., 1955-1957; 153; 1 pak
          - Nannipolder, 3.2.1.6.1.3
            - Stukken betreffende de aanbesteding van de werkzaamheden en de raming van de daaraan verbonden kosten., 1950-1951; 154; 1 pak
            - Stukken betreffende ontwaterings- en andere ontsluitingswerkzaamheden van de polder en de financiering ervan., 1950-1955; 155; 1 pak
            - "Rapport betreffende het modelonderzoek van de Nannisluis" door J.G. van Wageningen, met documentatie., 1951; 156; 1 omslag
            - Stukken betreffende de bouw van de uitwateringssluis en de uitvoering van het verdeelwerk, met werktekeningen., 1951-1953; 157; 1 pak
            - Briefwisseling van de gouverneur over mogelijke diefstal van krappa-planken, bestemd voor werkzaamheden aan de polder., Maart, april 1952; 158; 1 omslag
            - Stukken betreffende het aanbod van een praam aan het polderbeheer., 1952; 159; 1 omslag
            - Stukken betreffende de overdracht van de Nannipolder aan het departement van Openbare Werken en Verkeer., 1953-1955; 160; 1 omslag
          - Proefpolder Nickerie, 3.2.1.6.1.4
            - Briefwisseling over de aanschaffing van materieel., 1948-1949; 161; 1 omslag
            - Stukken betreffende de oprichting van een proefboerderij en de aanvang van de werkzaamheden., 1948-1950; 162; 1 omslag
            - Rapport van het departement van Landbouw en Visserij, houdende een opgave van "de behoeften voor de uitbreiding van het landbouwproefstation"., 23 maart 1950; 163; 1 omslag
            - Rapport van het Landbouwproefstation over de teelt van tilapiavissen in sawahs, 2 februari 1957. Afschrift., Z.j; 164; 1 stuk
          - Prins Bernhardpolder, 3.2.1.6.1.5
            - Stukken betreffende de aanschaf van materieel en de constructie van instrumenten en werkplaatsen., 1950-1955; 165; 1 pak
            - Stukken betreffende personeelsaangelegenheden., 1950-1955; 166; 1 pak
            - Stukken betreffende de bouw van een modelboerderij en de plaatsing van "medewerkende boeren"., 1950-1955; 167; 1 omslag
            - Stukken betreffende onderzoekingen nar de rentabiliteit van soja-teelt in de polder en naar exportmogelijkheden naar Nederland., 1951-1953; 168; 1 omslag
            - Stukken betreffende de financiering van het bedrijf., 1951-1954; 169; 1 pak
            - Correspondentie over de oogst en de verkoop van rexora-padi., 1951-1955; 170; 1 omslag
            - Ingekomen algemene overzichtsrapporten., 1952; 171; 1 omslag
            - Stukken betreffende uitwateringswerkzaamheden ter uitbreiding van de Prins Bernhardpolder., 1952-1953; 172; 1 omslag
            - Stukken betreffende de regeling van eigendomsrechten van het bedrijf., 1952-1954; 173; 1 omslag
            - Ingekomen maandrapporten over de verrichte wekzaamheden, met begeleidbrieven., April 1952 - april 1955; 174; 1 pak
            - Stukken betreffende experimenten ter verbetering van de opbrengst van het land., 1953-1954; 175; 1 pak
            - Stukken betreffende moeilijkheden in verband met de levering van een partij padi aan de Surinaamse Import- en Exportmaatschappij Samson N.V., 1954-1955; 176; 1 omslag
        - Lelydorpplan (district Para), 3.2.1.6.2
          - Stukken betreffende de opstelling van het Lelydorpplan, met wijzigingen., 1949-1955; 177; 1 omslag
          - Stukken betreffende personeelsaangelegenheden., 1949-1954; 178; 1 omslag
          - Rapporten van E.J. à Campo over het Lelydorpplan, uitgegeven door de Economisch-financiële sector van het Coördinatie-college Suriname., 1950; 179; 2 delen
          - Stukken betreffende de aanschaffing van materieel en grondstoffen., 1950-1954; 180; 1 omslag